【裁判字號】    91,竹簡,824
【裁判日期】    920226
【裁判案由】    返還消費借貸款
【裁判全文】
臺灣新竹地方法院民事簡易判決  九十一年度竹簡字第八二四號
    原      告  新竹國際商業銀行股份有限公司
    法定代理人  戊○○
    訴訟代理人  乙○○
                辛○○
    送達代收人  丙○○
    被      告  庚○○
                己○○
                丁○○
                甲○○
右當事人間請求返還消費借貸款事件，本院判決如左：
    主      文
被告應連帶給付原告新台幣拾伍萬陸仟貳佰壹拾壹元，及自民國九十一年七月九日
起至清償日止，按年息百分之一○點○五計算之利息，暨自九十一年八月九日起至清
償日止，逾期六個月以內者，按上開利率百分之十，逾期超過六個月以上者，按上開
利率百分之二十計算之違約金。
訴訟費用由被告連帶負擔。
    事實及理由
壹、原告之聲明：如主文所示。
貳、事實摘要：
一、原告起訴主張被告庚○○於民國八十八年一月八日邀同被告己○○、丁○○、甲○○為連帶保證人，向原告借款新台幣（下同）一百萬元，約定：借款期間自八
    十八年一月八日起至九十三年一月八日止，借款人應按期於每月八日繳納本息一
    次，借款利率固定為年利率百分一○點五，借款人如未依約繳納本息，視為全部
    到期，應將所欠借款一次清償，並自遲延之日起，逾期六個月以內者，另按上開
    利率百分之十加付違約金，逾期超過六個月以上者，另按上開利率百分之二十加
    付違約金。詎被告庚○○僅繳納本息至九十一年七月八日，其自九十一年八月八
    日起即未依約繳納本息，尚積欠借款三十五萬六千二百一十一元，及如主文所示
    之約定利息、違約金未獲清償，且因已逾期一次以上，應將借款一次清償，而其
    餘被告為本件借款之連帶保證人，依法應負連帶清償責任，爰依消費借貸、連帶
    保證之法律關係，訴請被告連帶給付如主文所示借款、利息及違約金等語，並提
    出借據、放款客戶往來明細（均影本）各一份為證。
二、被告甲○○固不否認在原告提出之借據之連帶保證人欄位內簽名、蓋章及填寫身
    分證字號、住址之情，惟以其係擔任訴外人劉坤銓向原告借款一百萬元信用貸款
    之連帶保證人，並非擔任被告庚○○向原告借款一百萬元信用貸款之連帶保證人
    ，其在借據上簽章時，其餘之借款人、連帶保證人欄位及借據內容均屬空白，其
    係遭訴外人劉坤銓所脅迫始擔任空白借據之連帶保證人，然因訴外人劉坤銓已經
    過世，故無法提出證人、證物為佐證等語，資為抗辯。並聲明駁回原告之訴。
三、被告被告庚○○、己○○、丁○○均經合法通知，均未於言詞辯論期日到場，復
    未提出書狀作何答辯。
、法院之判斷：
一、程序方面：
（一）本件被告庚○○、己○○、丁○○均經合法通知，均未於言詞辯論期日到場，
      核無民事訴訟法第三百八十六條所列各款情形，爰依原告之聲請，由其一造辯
      論而為判決。
（二）訴狀送達後，原告不得將原訴變更或追加他訴，但請求之基礎事實同一者；或
      擴張或減縮應受判決事項之聲明者，均不在此限，民事訴訟法第二百五十五條
      第一項第二、三款定有明文。查本件原告起訴時係以消費借貸、連帶保證關係
      為訴訟標的，請求被告丁○○即連帶保證人給付借款三十五萬六千二百一十一
      元，及自九十一年七月九日起至清償日止，按年息百分之一○點五計算之利息
      ，暨自九十一年八月九日起至清償日止，逾期六個月以內者，按上開利率百分
      之十，逾期超過六個月以上者，按上開利率百分之二十計算之違約金。嗣於訴
      訟進行中，原告仍依上開消費借貸、連帶保證關係為訴訟標的，而追加為請求
      被告庚○○（即借款人）、己○○（連帶保證人）、丁○○、甲○○（連帶保
      證人）連帶給付借款三十五萬六千二百一十一元，及自九十一年七月九日起至
      清償日止，按年息百分之一○點○五計算之利息，暨自九十一年八月九日起至
      清償日止，逾期六個月以內者，按上開利率百分之十，逾期超過六個月以上者
      ，按上開利率百分之二十計算之違約金。本件就原告追加被告庚○○、己○○
      、甲○○部分，因係基於同一份借據之消費借貸關係，核屬請求之基礎事實同
      一；另其變更請求利息部分，核屬減縮應受判決事項之聲明，徵諸首揭之規定
      ，原告所為訴之追加、變更，於法相合，應予准許。
二、得心證理由：
（一）原告主張被告庚○○於八十八年一月八日，向原告借款一百萬元，約定：借款
      期間自八十八年一月八日起至九十三年一月八日止，借款人應按期於每月八日
      繳納本息一次，借款利率固定為年利率百分一○點五，借款人如未依約繳納本
      息，視為全部到期，應將所欠借款一次清償，並自遲延之日起，逾期六個月以
      內者，另按上開利率百分之十加付違約金，逾期超過六個月以上者，另按上開
      利率百分之二十加付違約金。詎被告庚○○僅繳納本息至九十一年七月八日，
      其自九十一年八月八日起即未依約繳納本息，尚積欠主文所示之借款、利息及
      違約金未獲清償，且因已逾期一次以上，應將借款一次清償等情，業據其提出
      與所述相符之借據、放款客戶往來明細各一份為證，復為被告甲○○所不爭執
      ，又被告庚○○、己○○、丁○○均未到場爭執，且未提出任何證據供本院審
      酌，自堪信原告此部分之主張為真實。
（二）原告另主張被告己○○、丁○○、甲○○為上開借款之連帶保證人，依法應負
      連帶清償責任一節，此為被告甲○○所否認，並以前詞置辯。惟按當事人主張
      有利於己之事實者，就其事實有舉證之責任，民事訴訟法第二百七十七條定有
      明文。查原告此部分之主張，有上開與所述相符之借據為證，且被告甲○○自
      認在借據之連帶保證人欄位內簽名、蓋章及填寫身分證字號、住址，及其申請
      在職證明，俾提出國民身分證原本、印章予原告職員辦理一百萬元借款之連帶
      保證人手續等語，認被告甲○○上開之舉，確有擔任一百萬元借款之連帶保證
      人之意，至其辯稱遭訴外人劉坤銓所脅迫而在空白借據之連帶保證人欄位內簽
      章云云，其自認訴外人劉坤銓已死亡致無從舉證以證實其說，亦未提出其他證
      據供本院查證，其上開所辯，業難採信。另被告庚○○、己○○、丁○○均未
      到場爭執，且未提出任何證據供本院審酌，自堪信原告此部分之主張，亦屬真
      實。
（三）從而，原告本於消費借貸及連帶保證之法律關係，訴請被告連帶給付如主文所
      示之借款、利息及違約金，即屬正當，應予准許。
三、結論：本件原告之訴為有理由，依民事訴訟法第四百三十六條第二項、第三百八
    十五條第一項前段、第八十五條第二項，判決如主文。
中      華      民      國    九十二    年      二      月    二十六    日
                                  臺灣新竹地方法院新竹簡易庭
~B法      官  黃美文
右為正本係照原本作成。
如對本判決上訴，須於判決送達後廿日內向本院提出上訴狀。
~B法院書記官    洪木志
中      華      民      國    九十二    年      二      月    二十六    日


司法院資訊處製作；財團法人民間司法改革基金會備份。
